# 新收入准则下存在产品质量异议期的收入确认时点

提问人：旅徒 时间：2020-09-02 10:33:09
请教陈版：在新收入准则下，公司签订的合同存在产品质量异议期条款（如收到货后 1 个月内可以对产品质量提出异议），客户签收时只注明收到货物，并不对质量是否有异议进行明确。该种情形下，公司以取得客户签收单作为收入确认的时点是否恰当？取得签收单日期一般早于质量异议期满的时点。

回答人：chenyiwei
商品控制权的转移应依据新收入准则第十三条规定判断。就你说的情况而言，如果同时满足以下条件，额可以认为控制权已转移，可在客户签收时确认收入：
1 、客户在签收货物之后即有权根据其自己的意图使用和处置这些商品，并且由使用和处置这些商品所产生的经济利益均归属于客户，本企业不享有这些经济利益。本企业无权随意收回已交付的商品；
2 、商品的售价已经确定；
3 、根据以往历史经验和其他相关信息综合分析，客户在质量异议期内要求退换货的可能性和影响很小。
如果同时满足上述条件，则可以作为在销售商品同时提供了一项“保证性质保”进行会计处理。